【裁判字號】    90,易,1347
【裁判日期】    900525
【裁判案由】    賭博
【裁判全文】
臺灣高雄地方法院刑事判決                          九十年度易字第一三四七號
    公  訴  人  臺灣高雄地方法院檢察署檢察官
    被      告  乙○○
    被      告  丙○○
    被      告  甲○○
    共      同
    選任辯護人  王文雄
右列被告因賭博案件，經檢察官聲請簡易判決處刑（八十九年度偵字第二六五二號
、第二七二五號），本院高雄簡易庭認不宜逕以簡易判決處刑，移送本院刑事庭依
通常程序進行審判，本院判決如左：
    主  文
乙○○共同以賭博為常業，處有期徒刑捌月。如附表所示之電動賭博機具參拾台、開
分卡柒拾貳張、積分卡壹張、紅包卷貳張、賭資肆仟捌佰伍拾元及週轉金玖仟玖佰元
均沒收。
丙○○共同以賭博為常業，處有期徒刑陸月，如易科罰金，以參佰元折算壹日。前項
如附表所示之電動賭博機具參拾台、開分卡柒拾貳張、積分卡壹張、紅包卷貳張、賭
資肆仟捌佰伍拾元及週轉金玖仟玖佰元均沒收。
甲○○共同以賭博為常業，處有期徒刑肆月，如易科罰金，以參佰元折算壹日。前項
如附表所示之電動賭博機具參拾台、開分卡柒拾貳張、積分卡壹張、紅包卷貳張、賭
資肆仟捌佰伍拾元及週轉金玖仟玖佰元均沒收。
    事  實
一、乙○○於民國八十九年五月間起，在高雄市○○區○○路六十四號一樓公眾得出
    入之場所開設長紅遊藝場，設置如附表所示之電動賭博機具共三十台，並以月薪
    新台幣（下同）二萬元之代價僱用丙○○擔任主任輪值夜班，另委由丙○○以月
    薪一萬九千元僱用甲○○擔任開、洗分員，三人基於共同與他人賭博財物之犯意
    聯絡，而與不特定之顧客賭博財物，並以之為常業。其賭博方式係由顧客以附表
    所示之兌換比例開分，每一百元開十分至三千分不等之分數把玩機台後，剩餘分
    數賭客需先向丙○○或甲○○換積分卡，再憑積分卡換取等值之現金，嗣於同年
    十一月二十二日十八時三十分許，適有丁○○（另經不起訴處分確定）在該處賭
    博後，憑分數換成積分卡後，再至廁所向甲○○兌換四千八百五十元時，為警當
    場查獲，並扣得電動賭博機具三十台、開分卡七十二張、積分卡一張、紅包卷二
    張、賭資四千八百五十元及週轉金九千九百元。
二、案經高雄市政府警察局新興分局報請台灣高雄地方法院檢察署檢察官聲請簡易判
    決處刑。
    理  由
一、訊據被告乙○○、丙○○、甲○○對於上開時、地及上址經營長紅遊藝場或受僱
    擔任主任、開（洗）分員之事實固供述不諱，惟均矢口否認涉有賭博犯行，均辯
    稱：剩餘分數不能兌換金錢；丙○○另辯稱查獲當日伊不在場，不知詳情；甲○○另辯稱當天是丁○○向其借錢，不是用分數換錢云云。然查：上開丁○○如何
    在該遊藝場玩賭電玩後，以剩餘分數換成積分卡，再至廁所向甲○○兌換四千八
    百五十元時，為警當場查獲等情，業據丁○○於警、偵訊及本院審理中到庭結證
    證述甚明（警卷八十九年十一月二十二日訊問筆錄、偵卷八十九年十一月二十三
    日訊問筆錄、本院九十年五月四日審判筆錄），且經被告甲○○於警訊中自白不
    諱（警卷八十九年十一月二十二日訊問筆錄）；另本院訊之與被告甲○○有無借
    貸關係時，亦證稱：「沒有」等語明確（均見上開審判筆錄），顯見被告乙○○
    、丙○○所辯及甲○○事後翻異前供，均係卸責之詞，不足採信。又被告乙○○
    在高雄市○○路鬧區擺設多達三十台之電動賭博機具，顯係以賭博為常業；且被
    告丙○○、甲○○係受僱擔任主任及開（洗）分員，其對上開常業賭博犯行即有
    犯意聯絡及行為之分擔，無論查獲當時是否在場，均無礙於常業賭博犯行之成立
    ，是被告丙○○所辯當日不在場，換錢之事與伊無關云云，委無足採。此外，復
    有如附表所示之電動賭博機具三十台、開分卡七十二張、積分卡一張、紅包卷二
    張、賭資四千八百五十元及週轉金九千九百元扣案可佐，本件事證明確，被告三
    人犯行均堪認定，應依法論科。
二、按被告三人行為後，刑法第四十一條已於九十年一月十日修正公布施行，於同年
    月十二日生效，比較新舊法，其易科罰金之要件，以新法較有利於被告，依刑法
    第二條第一項前段之規定，自應適用修正後之刑法第四十一條第一項，為其易科
    罰金之要件。核被告三人所為，均係犯刑法第二百六十七條之常業賭博罪。被告
    三人間有犯意連絡及行為分擔，均為共同正犯。審酌被告犯罪之動機、目的、手
    段，其品性、生活狀況、智識程度、犯罪所生之損害，及事後仍飾詞以圖卸責，
    未見悔意之態度等一切情狀，各量處如主文所示之刑，並就被告丙○○、甲○○
    所處罪刑部分諭知易科罰金之折算標準，以資懲儆。扣案如附表所示之電動賭博
    機具三十台、開分卡七十二張、積分卡一張、紅包卷二張均係當場賭博之器具，
    賭資四千八百五十元及週轉金九千九百元係在兌換籌碼處之財物，此均經證人丁○○證述及被告甲○○於警訊中供述明確，應依刑法第二百六十六條第二項之規
    定，不問屬於犯人與否，均沒收之。
三、本院高雄簡易庭移送意旨認被告乙○○曾因賭博案件，經法院判處有期徒刑六月
    確定，於八十四年六月二十三日執行完畢，於五年內再犯本罪而構成累犯等情，
    經查：曾於上開時間違犯賭博罪經判決確定並執行完畢者，係被告丙○○，並非
    乙○○，此有台灣高等法院被告全國前案紀錄表及台灣高雄地方法院檢察署刑案
    資料查註紀錄表各二份附卷可參，是上開移送意旨「乙○○」應係「丙○○」之
    誤載。又被告丙○○係自八十九年九月間始至長紅遊藝場任職，此經被告丙○○
    、乙○○於警訊及審理中供述甚明（警卷八十九年十一月二十二日偵訊筆錄、本
    院九十年五月四日審判筆錄），距上開案件執行完畢之日已逾五年，自與刑法第
    四十七條所定累犯之要件不合，附此敘明。
據上論斷，應依刑事訴訟法第二百九十九條第一項前段、刑法第二十八條、第二百六
十七條、第二條第一項前段、第四十一條第一項、第二百六十六條第二項、罰金罰鍰
提高標準條例第一條前段、第二條，判決如主文。
本案經檢察官劉昀到庭執行職務。
中      華      民      國    九  十    年      五      月    二十五    日
                                  臺灣高雄地方法院刑事第三庭
                                      法  官  葉  啟  洲
右正本證明與原本無異。
如不服本判決，應於判決送達後十日內，向本院提出上訴狀。
                                      書記官  盧  雅  婷
中      華      民      國    九  十    年      五      月    二十五    日
附錄本判決之論罪法條：
刑法第二百六十七條
以賭博為常業者，處二年以下有期徒刑，得併科一千元以下罰金。
附表：
┌─────────────┬──────────┬─────────┐
│名  稱                    │ 兌  換  比  例    │  數  量          │
├─────────────┼──────────┼─────────┤
│ＬＣ８８水果盤            │一比三十            │  十四台          │
├─────────────┼──────────┼─────────┤
│滿貫大亨麻將台            │十比一              │  八  台          │
├─────────────┼──────────┼─────────┤
│春秋三代                  │一比一              │  一  台          │
├─────────────┼──────────┼─────────┤
│超八水果台                │一比十              │  六  台          │
├─────────────┼──────────┼─────────┤
│恐龍世界                  │一比一              │  一  台          │
├─────────────┼──────────┼─────────┤
│   合  計                 │                    │  三十台          │
└─────────────┴──────────┴─────────┘


司法院資訊處製作；財團法人民間司法改革基金會備份。
